臺灣彰化地方法院刑事判決　　　　　　　 96年度訴字第183號
公　訴　人　臺灣彰化地方法院檢察署檢察官
被　　　告　甲○○
上列被告因毒品危害防制條例案件，經檢察官提起公訴（95年度
毒偵字第4914、5062、5066號）及移送併辦（96年度毒偵字第46
6、1138、1262號），本院裁定以簡式審判程序審理判決如下：
    主  文
甲○○施用第一級毒品，累犯，處有期徒刑壹年貳月，扣案之海
洛因2小包（淨重0.26公克）沒收銷燬之、針筒2支沒收；又施用
第二級毒品，累犯，處有期徒刑壹年，扣案之甲基安非他命3包
（毛重各1.2、0.2、1.7公克）及12小包（合計毛重約3.6公克）
沒收銷燬之，吸食器1組、鏟管4支沒收。應執行有期徒刑貳年，
扣案之海洛因2小包（淨重0.26公克）、甲基安非他命3包（毛重
各1. 2、0.2、1.7公克）及12小包（合計毛重約3.6公克）沒收
銷燬之，針筒2支、吸食器1組、鏟管4支均沒收。
    事  實
一、甲○○因施用毒品案件，經送強制戒治，於民國（下同）91
    年8月16日執行完畢釋放；另因施用毒品案件，先後經法院
    判處應執行有期徒刑10月、1年確定，嗣接續執行，於93年1
  　月20日假釋，至同年5月16日假釋期滿，未經撤銷而視為執
    行完畢；又因竊盜、施用毒品案件，經法院判處應執行有期
    徒刑2年確定，甫於95年10月25日假釋並交付保護管束（應
    至95年12月24日期滿）。其於上開保護管束期間內，猶未知
    悔改：（一）基於施用第一級毒品海洛因之犯意，自95年11
    月27日起至96年1月28日止，在其彰化縣彰化市○○路○段53
    9巷43弄4號租屋處等地，以將海洛因摻水後用針筒注射手臂
    血管之方式，習慣性、反覆性、多次施用施用第一級毒品海
    洛因。（二）另基於施用第二級毒品甲基安非他命之犯意，
    自95年11月28日起至96年1月29日止，在其彰化縣彰化市○
    ○路○段539巷43弄4號租屋處等地，以將甲基安非他命置於
    玻璃球內燒烤產生煙霧而吸食之方式，習慣性、反覆性、多
    次施用第二級毒品甲基安非他命。嗣經警於：95年11月29
    日晚間8時20分許，在彰化縣彰化市○○路之「豪城遊藝場
    」查獲，並扣得第二級毒品甲基安非他命1包（毛重1.2公克
    ）；同年12月7日中午12時55分許，在同市○○○路22 巷
    54之3號查獲，並扣得第二級毒品甲基安非他命1包（毛重0.
    2公克）；同年12月9日下午4時許，在同市○○路與金馬
    路口查獲，並扣得第二級毒品甲基安非他命1包（毛重1.7公
    克）；96年1月19日11時許，在彰化市○○里○○路○段12
    1巷117弄16之1號租屋處查獲，扣得海洛因2小包（淨重0.26
    公克）、甲基安非他命12小包（合計毛重約3.6公克）、其
    所有供施用海洛因用之針筒2支、供施用甲基安非他命用之
    吸食器1組、塑膠鏟管4支；96年1月22日18時28分許，其
    因係毒品列管人口至警局採尿送驗，結果嗎啡及甲基安非他
    命均呈陽性反應；96年1月30日16時30分許，在彰化市○
    ○路○段121巷117弄16之1號租屋處查獲採尿送驗，結果嗎啡
    及甲基安非他命均呈陽性反應；而查悉上情。
二、案經彰化縣警察局彰化、員林分局先後報告臺灣彰化地方法
    院檢察署檢察官偵查起訴及移送併辦。
    理  由
一、上揭事實，業據被告甲○○坦承不諱，並有海洛因2小包（
    淨重0.26公克）、甲基安非他命1包（毛重1.2公克）、1包
    （毛重0.2公克）、1包（毛重1.7公克）、12小包（合計毛
    重約3.6公克）、及針筒2支、吸食器1組、塑膠鏟管4支扣案
    可證；又其先後6次為警查獲時所採之尿液送驗，結果嗎啡
    及甲基安非他命均呈陽性反應，有彰化縣警察局彰化分局委
    託檢驗尿液代號與真實姓名對照認證表及詮昕科技股份有限
    公司濫用藥物尿液檢驗報告等件在卷可稽，再上揭扣案之白
    粉2小包送驗結果確含第一級毒品海洛因成分，並有法務部
    調查局調科壹字第09623010690號鑑定書（附本院卷）可參
    ，扣案之甲基安非他命12小包抽驗其中之1小包亦呈甲基安
    非他命反應，並有彰化縣警察局員林分局毒品初驗檢驗報告
    單乙紙可憑（附員林分局警卷），足證被告施用第一級毒品
    海洛因及第二級毒品甲基安非他命之犯行，至為明確。又被
    告前因施用毒品案件，經送強制戒治，於91年8月16日執行
    完畢釋放之事實，復有其刑案資料查註紀錄表及全國施用毒
　　品案件紀錄表各附卷足稽。被告於強制戒治執行完畢釋放後
  　，5年內再犯施用第一、二級毒品之犯行，應依法論科。
二、核被告甲○○所為，係犯毒品危害防制條例第10條第1項之
    施用第一級毒品罪及同條第2項之施用第二級毒品罪。被告
    施用前後持有第一級毒品海洛因及第二級毒品甲基安非他命
    之低度行為應各為其施用之高度行為所吸收，均不另論罪。
    又施用毒品通常極易成癮，一旦身染毒癮，即有於短時內密
    集施用之傾向，是就業已成癮之施用毒品者而言，如將個別
    施用行為在刑法上逐一評價並分別論處罪刑，恐係無視於該
    種犯罪類型反覆實施之特性，而有使行為人承受過度且顯不
    相當刑罰之疑慮。此乃立法者於制定毒品危害防制條例第10
    條第1、2項施用第一、二級毒品罪時所已知，參諸同條例就
    施用毒品者另有施予觀察、勒戒或強制戒治等戒除毒癮之保
    安處分，其理自明，故被告多次反覆施用第一、二級毒品之
    犯行，在法律評價上應均屬於包括一罪的集合犯。其所犯上
    開2罪間，犯意各別，罪名互殊，應予分論併罰。又起訴書
    僅論及被告迄95年12月9日止施用第一、二級毒品犯行，其
    餘部分雖未論載，惟因與起訴經認有罪部分為集合犯之包括
    一罪，並經檢察官移送併辦，本院自應審理，併此敘明。再
    被告前因施用毒品案件，先後經法院判處應執行有期徒刑10
    月、1年確定，嗣接續執行，於93年1月20日假釋，至同年5
　　月16日假釋期滿，未經撤銷而視為執行完畢乙情，有其前案
 　 紀錄表可參，其於受前開有期徒刑執行完畢後，5年以內故
    意再犯本件有期徒刑以上之2罪，均為累犯，應各依刑法第
    47條第1項之規定加重其刑。爰審酌被告犯罪之動機、施用
    毒品期間之長短及其施用毒品所生危害暨犯後坦承犯行、態
    度尚佳等一切情狀，分別量處如主文所示之刑，並定其應執
    行刑，以示懲儆。扣案之海洛因2小包（淨重0.26公克）、
    第二級毒品甲基安非他命3包（毛重各1.2、0.2、1.7公克）
    及12小包（合計毛重約3.6公克），應依毒品危害防制條例
    第18條第1項前段規定宣告沒收銷燬之；針筒2支係其施用海
    洛因所用、吸食器1組、塑膠鏟管4支係其施用甲基安非他命
    所用，並均為其所有，業據被告供陳在卷，併依法宣告沒收
    之。
據上論斷，應依刑事訴訟法第273條之1第1項、第299條第1項前
段，毒品危害防制條例第10條、第18條第1項前段，刑法第11條
、第47條第1項、第51條第5款、第38條第1項第2款，判決如主文
。
本案經檢察官鮑慧忠到庭執行職務。
中　　華　　民　　國　　96　　年　　4　　月　　30　　日
                  刑事第三庭     法  官  林欽章
以上正本證明與原本無異。
如不服本判決，應於判決送達後十日內向本院提出上訴狀 (須附
繕本 )。
中　　華　　民　　國　　96　　年　　4　　月　　30　　日
                                 書記官  魏嘉信
附錄本案論罪科刑法條全文：
毒品危害防制條例第10條
施用第一級毒品者，處六月以上五年以下有期徒刑。
施用第二級毒品者，處3年以下有期徒刑。
毒品危害防制條例第18條
查獲之第一、二級毒品及專供製造或施用第一、二級毒品之器具
，不問屬於犯人與否，均沒收銷燬之；查獲之第三、四級毒品及
製造或施用毒品之器具，無正當理由而擅自持有者，均沒入銷燬
之。但合於醫藥、研究或訓練之用者，得不予銷燬。
前項合於醫藥、研究或訓練用毒品或器具之管理辦法，由法務部
會同行政院衛生署定之。
